# 闲置土地可能被收回的会计处理

提问人：shichengqi 时间：2023-04-01 01:53:
请教陈版主，某公司 2018 年购得一块土地后，因未按约于 2019 年开发， 2020 年被通知缴纳土地闲置费（后因诉讼等原因于 2022 年缴纳）、2021 年收到《收回土地使用权事先告知书》，告知书主要内容系“我局拟报请高新区管委会批准，向你公司下达《收回国有建设用地使用权决定书》，无偿收回国有建设用地使用权”。 2023 年 3 月，公司接到当地主管部门口口 头 通知通知，主管部门将无偿强制收回土地。基于此，公司考虑土地被收回的可能性较大，但是又没有明确的通知文件作为支撑。结合《企业会计准则第 8 号——资产减值》、《企业会计准则第 13 号——或有事项》，请问公司 2022 年报就此认为： （ 1 ）是一种减值迹象计提无形资产减值准备，但公司顾虑万一和解，而减值准备无法转回；
（ 2 ）一次性摊销完毕，如 2023 年未被收回，则红冲原摊销金额；
（ 3 ）考虑被收回是一种或有事项确认预计负债。
请问陈版主，以上哪一种方案更合适，谢谢！

回答人：chenyiwei
理论上应当是计提资产减值准备最为合理。不属于或有事项，也不应一次性摊销完毕（不属于经济资源的加速消耗）。日后减值准备不能转回的结果也具有合理性。

提问人：shichengqi 时间：2023-04-07 19:04:
请教陈版主，如果日后达成和解或其他协议，如何理解您提到的“日后减值准备不能转回的结果也具有合理性”，谢谢！

回答人：chenyiwei
在计提减值准备时，无法合理估计最终结局，因此基于谨慎考虑对其计提了减值（而且依据法律规定，政府完全有权利收回该土地）。后续如果和解，相当于零成本获得了一项新资产。